臺灣南投地方法院刑事判決
110年度審交訴字第50號
公  訴  人  臺灣南投地方檢察署檢察官
被      告  蔡慶齡


上列被告因過失致死案件，經檢察官提起公訴（110年度偵字第3
687號），因被告於準備程序時就被訴事實為有罪之陳述，經告
以簡式審判之旨，並聽取當事人意見後，本院合議庭裁定由受命
法官獨任進行簡式審判程序，判決如下：
    主    文
蔡慶齡犯過失致人於死罪，處有期徒刑陸月，如易科罰金，以新
臺幣壹仟元折算壹日。
    犯罪事實
一、蔡慶齡於民國110年2月16日8時許，騎乘車牌號碼000-0000
    號（起訴書誤載為MBR-1836號）普通重型機車，沿南投縣南
    投市向上路210巷，由東往西方向行駛至營北路73巷36弄之
    無號誌交岔路口，本應注意行經無號誌之交岔路口，應減速
    慢行，作隨時停車之準備，而依當時情形，並無不能注意之
    情事，竟疏未注意及此，貿然直行穿越該交岔路口，適林簡
    妙華騎乘電動自行車，沿營北路73巷36弄由南往北方向，行
    駛至該交岔路口，林簡妙華疏未注意左方車應讓右方車先行
    ，2車不慎在該交岔路口碰撞，造成林簡妙華受有創傷性腦
    損傷併雙側腦挫傷出血、腦腫等傷害，送醫救治，於110年3
    月5日22時40分因中樞神經衰竭不治死亡。
二、案經臺灣南投地方檢察署檢察官據報相驗後自動檢舉偵辦起
    訴。
    理    由
一、本件被告蔡慶齡所犯係死刑、無期徒刑或最輕本刑為3年以
    上有期徒刑或高等法院管轄第一審案件以外之罪，被告於準
    備程序期日就被訴事實為有罪之陳述，經本院告知簡式審判
    程序之旨，並聽取公訴人及被告之意見後，經合議庭依刑事
    訴訟法第273條之1第1項規定，裁定由受命法官獨任進行簡
    式審判程序，是依刑事訴訟法第273條之2規定，本件之證據
    調查，不受同法第159條第1項、第161條之2、第161條之3 
    、第163條之1及第164條至第170條規定之限制，合先敘明。
二、認定犯罪事實所憑之證據及理由：
  ㈠上開犯罪事實，業據被告於警詢及本院審理時均坦承不諱（
    見相卷第11-13頁、本院卷第32、62、68、75-76頁），並經
    證人即被害人家屬林宗輝於警詢、偵訊及本院審理時證述在
    卷（見相卷第14-16、40頁、本院卷第32-33頁），復有南投
    縣政府警察局中興分局處理相驗案件初步調查報告暨報告書
    、童綜合醫療社團法人童綜合醫院病歷摘要、童綜合醫療社
    團法人童綜合醫院一般診斷書、道路交通事故調查報告表㈠
    、道路交通事故調查報告表㈡、南投縣政府警察局中興分局
    中興派出所處理道路交通事故談話紀錄表、佑民醫院檢驗醫
    學科（DP藥物及毒物）檢驗報告單、南投縣政府警察局中興
    分局府西派出所道路交通事故當事人酒精測定紀錄表、南投
    縣政府警察局中興分局府西派出所道路交通事故肇事人自首
    情形紀錄表、勘（相) 驗筆錄、臺灣南投地方檢察署相驗屍
    體證明書、臺灣南投地方檢察署檢驗報告書、南投縣政府警
    察局中興分局110年3月11日投興警偵字第1100002664號函暨
    函附資料、交通部公路總局臺中區監理所南投縣區車輛行車
    事故鑑定會鑑定意見書、交通部公路總局車輛行車事故鑑定
    覆議會覆議意見書各1份、現場照片12張附卷可稽（見相卷
    第6、17-18、24-29、31-32、34-36、38-39、42-56、60-61
    頁、本院卷第41-43頁），足認被告前揭任意性自白確與事
    實相符，堪予採信。
  ㈡按行經無號誌之交岔路口，應減速慢行，作隨時停車之準備
    ，道路交通安全規則第93條第1項第2款定有明文。查被告騎
    乘普通重型機車上路，本應注意遵守前開規定，且依案發當
    時天候晴、日間自然光線、視距良好、柏油路面、路面乾燥
    無缺陷、無障礙物等情，客觀上並無不能注意之情事，有道
    路交通事故調查報告表㈠在卷可稽（見相卷第31頁），被告
    倘能依前開規定駕駛車輛，當可避免車禍發生，足見被告對
    本件車禍之發生確有過失，甚為明確。而被害人林簡妙華亦
    確因本件車禍受有上開犯罪事實欄所載之傷害，且被害人經
    送醫救治後仍不治死亡，是被告前開過失行為，與被害人之
    死亡結果間，顯有相當因果關係，故被告前開過失致死之犯
    行，實堪認定。綜上所述，本案事證明確，被告前開犯行洵
    堪認定，應依法論科。
三、論罪科刑：
  ㈠核被告所為，係犯刑法第276條之過失致人於死罪。
  ㈡按對於未發覺之罪自首而受裁判者，得減輕其刑，刑法第62
    條前段定有明文。查被告於肇事後，在有偵查犯罪職權之機
    關或公務員發覺其犯罪前，向前往現場處理之警員承認其為
    肇事人而自首，並接受裁判等情，有南投縣政府警察局中興
    分局府西派出所道路交通事故肇事人自首情形紀錄表在卷足
    憑（見相卷第38頁），核與自首要件相符，爰依刑法第62條
    前段規定減輕其刑。
  ㈢爰以行為人之責任為基礎，審酌被告騎乘普通重型機車上路
    ，本應注意遵守道路交通之規範，竟疏未注意，貿然違規行
    駛以致肇事，造成被害人因傷重不治而身亡，使被害人之家
    屬承受喪失親人之精神上創傷與無可挽回之遺憾，實有不該
    。復衡以被告犯後雖坦承犯行，然因與被害人家屬就賠償金
    額無法達成共識，故迄今未能與被害人家屬達成調解，暨參
    酌被告與被害人之過失程度、被害人家屬之意見、被告於本
    院審理時自陳高中畢業、得癌症後退休、須扶養父母及太太
    等一切情狀，量處如主文所示之刑，並諭知易科罰金之折算
    標準。
據上論斷，依刑事訴訟法第273條之1第1項、第299條第1項前段
，判決如主文。
本案經檢察官王元隆提起公訴，檢察官吳宣憲到庭執行職務。
中　　華　　民　　國　　111 　年　　2 　　月　　22　　日
                  刑事第四庭  法  官    蔡霈蓁
以上正本與原本無異。
如不服本判決應於收受送達後20日內向本院提出上訴書狀，並應
敘述具體理由；其未敘述上訴理由者，應於上訴期間屆滿後20日
內向本院補提理由書（均須按他造當事人之人數附繕本）「切勿
逕送上級法院」。
告訴人或被害人如對於本判決不服者，應具備理由請求檢察官上
訴，其上訴期間之計算係以檢察官收受判決正本之日期為準。
                              書記官　　郭勝華
中　　華　　民　　國　　111 　年　　2 　　月　　22　　日

附錄本案論罪科刑法條：
中華民國刑法第276條
因過失致人於死者，處5 年以下有期徒刑、拘役或50萬元以下罰
金。